臺灣雲林地方法院刑事判決　　　　　　　　　　　　　九十三年度訴字第五五八號
　　公　訴　人　臺灣雲林地方法院檢察署檢察官
　　被　　　告　甲○○
右列被告因毒品危害防制條例案件，經檢察官提起公訴（九十三年度毒偵字第六一四
、一○八○號），被告於準備程序中就被訴事實為有罪之陳述，受命法官於聽取當事
人之意見後，本院合議庭裁定改由受命法官獨任以簡式審判程序審理，判決如左：
    主  文
甲○○連續施用第一級毒品，處有期徒刑捌月，扣案之海洛因（淨重零點肆零公克，
空包裝重零點貳零公克）沒收銷燬之；又連續施用第二級毒品，處有期徒刑陸月。應
執行有期徒刑壹年壹月，扣案之海洛因（淨重零點肆零公克，空包裝重零點貳零公克
）沒收銷燬之。
    事實及理由
壹、程序事項：
    被告甲○○所犯為死刑、無期徒刑、最輕本刑為三年以上有期徒刑之罪或高等法
    院管轄第一審案件以外之案件，而於本院準備程序進行中，被告就被訴事實為有
    罪之陳述，經法官告知簡式審判程序之旨，並聽取公訴人、被告之意見後，經本
    院合議庭裁定由受命法官獨任進行簡式審判程序，合先敘明。
貳、實體事項：
  一、構成犯罪事實：
      甲○○前曾因施用毒品案件，經觀察、勒戒後，認無繼續施用毒品之傾向，由
      臺灣雲林地方法院檢察署檢察官於民國九十二年七月二日，以九十二年度毒偵
      字第五八九號為不起訴處分確定。詎仍不思悔改，於觀察、勒戒執行完畢釋放
      後五年內又基於施用第一級毒品之概括犯意，自九十三年五月二日起至同年六
      月二十五日止，在其位於雲林縣四湖鄉○○村○○路十七號之住處等處，以將
      毒品海洛因加水稀釋後置入注射針筒（未扣案）內，再注射於手臂之方式，連
      續施用第一級毒品海洛因多次；另又於觀察、勒戒執行完畢釋放後五年內基於
      施用第二級毒品之概括犯意，自九十三年五月二日起至同年六月二十五日止，
      在其位於雲林縣四湖鄉○○村○○路十七號之住處等處，以將毒品安非他命置
      入玻璃吸食器（未扣案）內燒烤，吸食其煙氣之方式，連續施用第二級毒品安
      非他命多次。嗣先因另案遭通緝，於九十三年五月十日晚上八時十五分許，在
      雲林縣水林鄉山腳村尖山腳三十九之十六號，為警當場查獲，並自甲○○褲子
      口袋扣得第一級毒品海洛因一小包（淨重零點四零公克，空包裝重零點二零公
      克），經其同意採集尿液送驗後，結果呈安非他命及嗎啡陽性反應；再於九十
      三年六月二十五日下午五時十分許，在雲林縣水林鄉山腳村尖山腳三十九之十
      六號，為警查獲另案通緝犯周念祖時在場，經甲○○同意採集尿液送驗後，結
      果仍呈甲基安非他命及嗎啡陽性反應，始悉上情。
  二、認定犯罪事實所憑之證據及理由：
      (一)被告甲○○坦承右揭犯罪事實。
      (二)嘉義市衛生局檢驗涉嫌毒品及管制藥品之尿液檢體案件、長榮大學毒物研究
        中心尿液檢驗報告各一份：證明被告於九十三年五月十一日所採集之尿液送
        驗後，結果呈安非他命類及鴉片類陽性反應（見臺灣雲林地方法院檢察署九
        十三年度毒偵字第六一四號卷第一六、二九頁）。
      (三)雲林縣衛生局煙毒尿液檢驗成績書、長榮大學毒物研究中心尿液檢驗報告各
        一份：證明被告於九十三年六月二十五日所採集之尿液送驗後，結果呈安非
        他命類及鴉片類陽性反應（見臺灣雲林地方法院檢察署九十三年度毒偵字第
        一○八○號卷第九之一、一三頁）。
      (四)法務部調查局九十三年六月十八日調科壹字第１６０００２２８５號鑑定通
        知書一份：證明扣案海洛因一小包送驗後，確係含有第一級第六項毒品海洛
        因成分，淨重零點四零公克，空包裝重零點二零公克（見臺灣雲林地方法院
        檢察署九十三年度毒偵字第六一四號卷第二八頁）。
      (五)臺灣雲林地方法院檢察署檢察官九十二年度毒偵字第五八九號不起訴處分書
        一份：證明被告前因施用毒品案件，經觀察、勒戒後，由檢察官為不起訴處
        分確定（見臺灣雲林地方法院檢察署九十三年度毒偵字第一○八○號卷第一
        二頁）。
      (六)第一級毒品海洛因（淨重零點四零公克）扣案。
      (七)綜上所述，足認被告自白與事實相符，應可採信，事證明確，被告犯行應堪
        認定。
  三、論罪科刑之理由：
      (一)查海洛因，係毒品危害防制條例第二條第二項第一款所定之第一級毒品；安
        非他命，係毒品危害防制條例第二條第二項第二款所定之第二級毒品。是核
        被告甲○○所為，係犯毒品危害防制條例第十條第一項之施用第一級毒品、
        同條例第十條第二項之施用第二級毒品罪。被告施用第一級及第二級毒品前
        後持有第一級及第二級毒品之低度行為應分別為施用第一級及第二級毒品之
        高度行為所吸收，均不另論罪。被告先後多次施用第一級及第二級毒品之犯
        行，各均時間緊接，犯罪構成要件相同，顯係基於概括犯意反覆為之，均各
        為連續犯，均應依刑法第五十六條規定以一罪論，並加重其刑。被告所犯上
        開二罪罪名互異，犯意各別，應分論併罰。
      (二)爰審酌被告前有妨害自由、竊盜等前科，又當經送觀察、勒戒後，獲不起訴
        處分確定，竟再犯本件之罪，顯無悔改之意，及其犯罪之目的、手段、所生
        危害、犯罪後態度，並考量施用毒品者均有相當程度之成癮性及心理依賴性
        ，其犯罪心態與一般刑事犯罪之本質並不相同等一切情狀，分別量處如主文
        所示之刑。
      (三)扣案之第一級毒品海洛因（淨重零點四零公克，空包裝重零點二零公克），
        應依毒品危害防制條例第十八條第一項前段規定，宣告沒收銷燬。
  四、適用之法律：
      (一)刑事訴訟法第二百七十三條之一第一項、第二百九十九條第一項前段。
      (二)毒品危害防制條例第十條第一項、第二項、第二十三條第二項、第十八條第
        一項前段。
      (三)刑法第十一條前段、第五十六條第五十一條第五款。
本案經檢察官乙○○到庭執行職務。
中      華      民      國      九十三      年    十一    月    三十    日
                                        臺灣雲林地方法院刑事第五庭
                                             法  官  廖  淑  華
右正本證明與原本無異。
如不服本判決，應於判決送達後十日內向本院提出上訴狀( 應附繕本 )。
                                             書記官  張  菀  純
中      華      民      國      九十三      年    十一    月    三十    日
附錄法條：
毒品危害防制條例第十條
施用第一級毒品者，處六月以上五年以下有期徒刑。
施用第二級毒品者，處三年以下有期徒刑。
